【裁判字號】    92,毒抗,492
【裁判日期】    921021
【裁判案由】    毒品危害防制條例
【裁判全文】
臺灣高等法院刑事裁定                            九十二年度毒抗字第四九二號
    抗  告  人  臺灣桃園地方法院檢察署檢察官
    被      告  甲○○
右抗告人因被告違反毒品危害防制條例案件，不服臺灣桃園地方法院中華民國九十二
年八月十七日，九十二年度毒聲字第二四七八號裁定，提起抗告，本院裁定如左：
    主  文
原裁定撤銷。
檢察官之聲請駁回。
    理  由
一、原臺灣桃園地方法院檢察署檢察官聲請裁定意旨略以：被告甲○○基於概括犯意
    ，自民國九十二年一月間起至九十二年八月十四日止，連續在中壢市火車站公廁
    內等處，施用第一級毒品海洛因，為警於九十二年八月十六日在中壢市○○路二
    一０號查獲之事實，業經被告自白不諱，且有第一級毒品０、二公克、施用毒品
    器具針筒二支扣案可證，爰依毒品危害防制條例第二十條第一項及觀察勒戒處分
    執行條例第三條第一項、第二項規定，聲請裁定將被告送勒戒處所觀察勒戒等語
    。
二、原裁定意旨略以：聲請意旨所指被告施用第一級毒品海洛因之事實，經核屬實，
    爰依毒品危害防制條例第二十條第一項及觀察勒戒處分執行條例第三條第一項規
    定，裁定將被告送勒戒處送觀察勒戒等語。
三、抗告意旨略以：被告前因施用毒品，經強制戒治付保護管束期滿，由臺灣桃園地
    方法院檢察署檢察官於九十年八月十四日以九十年戒偵字第七四二號為不起訴處
    分確定，被告於五年內再犯本件連續施用毒品罪嫌，依法應令入強治戒治處所施
    以強制戒治，原裁定容有誤會，請予撤銷，更為適當合法之裁定等語。
四、按犯施用毒品之罪，經觀察勒戒後，有繼續施用毒品傾向者，應由檢察官聲請法
    院裁定令入戒治處所施以強制戒治，前開強治戒治期滿或交付保護管束期滿，應
    由檢察官為不起訴處分，五年內若再犯施用毒品之罪者，應由檢察官聲請法院裁
    定令入戒治處所施以強制戒治，毒品危害防制條例第二十三條第二項定有明文。
    查被告前因施用毒品案件，由臺灣桃園地方法院裁定送觀察勒戒後，認有繼續施
    用毒品傾向，經臺灣桃園地方法院以八十九年度毒聲字第四四四七號裁定令入戒
    治處所施以強制戒治一年，嗣停止戒治保護管束期滿，經臺灣桃園地方法院檢察
    署檢察官於九十年八月十四日以九十年度戒偵字第七四二號不起訴處分確定，有
    被告前科紀錄表、法務部全國檢察官線上查詢刑案人犯在監所最新資料系統查詢
    結果及前開不起訴處分書附於臺灣桃園地方法院檢察署九十二年毐偵字第二四七
    五號影印卷可稽。被告五年內再犯毒品危害防制第十條之罪，依同條例第二十三
    條第二項之規定，檢察官應聲請裁定被告入戒治處所施以強制戒治，然臺灣桃園
    地方法院檢察署檢察官竟誤向臺灣桃園地方法院聲請裁定將被告送勒戒處所觀察
    勒戒，原法院未予詳查，亦誤裁定准許檢察官之聲請，而認被告應予送勒戒處所
    觀察勒戒，於法自有未合。檢察官抗告指摘原裁定不當，為有理由，自應由本院
    將原裁定撤銷，並諭知檢察官就被告送觀察勒戒之聲請應予駁回。
五、據上論斷，依刑事訴訟法第四百十三條，裁定如主文。
中      華      民      國    九十二    年      十      月    二十一    日
                              臺灣高等法院刑事第五庭
                                  審判長法  官  曾  德  水
                                        法  官  趙  功  恆
                                        法  官  蘇  素  娥
右正本證明與原本無異。
不得再抗告。
                                        書記官  何  閣  梅
中      華      民      國    九十二    年      十      月    二十一    日


司法院資訊處製作；財團法人民間司法改革基金會備份。
